【裁判字號】    91,易,4234
【裁判日期】    920124
【裁判案由】    毒品危害防制條例
【裁判全文】
台灣高雄法院刑事判決                            九十一年度易字第四二三四號
    公  訴  人  臺灣高雄地方法院檢察署檢察官
    被      告  甲○○  男  三.
右列被告因違反毒品危害防制條例案件，經檢察官提起公訴（九十一年度毒偵字第二
一八六號）及移送併辦（九十一年度毒偵字第二七三九號），本院判決如左：
    主  文
甲○○連續施用第二級毒品，累犯，處有期徒刑陸月，如易科罰金，以佰元折算壹
日。扣案之安非他命（驗後毛重壹公克）、殘留有安非他命之玻璃球吸食器壹個及吸
管壹支，均沒收銷燬之。
    事  實
一、甲○○曾因違反麻醉藥品管理條例案件，經本院判處有期徒刑四月確定，於八十
    六年六月十七日易科罰金執行完畢。又因施用毒品案件，經本院以八十八年度毒
    聲字第五一一一號裁定送觀察、勒戒後，認有繼續施用毒品之傾向，復經本院以
    八十八年度毒聲字第五五八六號裁定令入戒治處所施以強制戒治一年，嗣依本院
    八十八年毒聲字第九三六七號裁定停止戒治，所餘期間並付保護管束，於八十九
    年八月四保護管束期滿，並經臺灣高雄地方法院檢察署檢察官於八十九年八月十
    六日以八十九年度戒毒偵字第八六五號為不起訴處分確定。詎其猶不知悔改，明
    知安非他命業經公告列為毒品危害防制條例第二條第二項之第二級毒品，不得非
    法持有、施用，竟基於施用第二級毒品之概括犯意，自九十一年一月初某日（起
    訴書誤為八十六年不詳時間）起至九十一年七月一日二十一時止，連續在高雄縣
    鳳山市○○路八七號住處，以將安非他命放入玻璃球吸食器用打火機點火燒烤，
    再吸食其所產生煙氣之方式，施用第二級毒品安非他命多次。嗣為警分別於九十
    一年一月十七日、同年五月四日在高雄縣警察局鳳山分局採尿查獲，於同年七月
    二日在上址查獲，並扣得安非他命一公克（驗後毛重）、殘留毒品安非他命之玻
    璃吸食器一個及吸管一支等物。
二、案經高雄縣警察局鳳山分局移送臺灣高雄地方法院檢察署檢察官偵查起訴及移送
    併辦。
       理  由
一、右揭事實，業據被告甲○○坦承不諱，且被告先後三次為警查獲後所採尿液經送
    請台灣檢驗科技股份有限公司及高雄縣政府衛生局檢驗結果，均呈甲基安非他命
    陽性反應，有台灣檢驗科技股份有限公司濫用藥物尿液檢驗報告及高雄縣政府衛
    生局煙毒尿液檢驗成績書乙紙附卷可稽。而甲基安非他命經口服投與後，約百分
    之七十於二十四小時內可自尿液中排出，又其尿液內含甲基安非他命成分之檢出
    ，與投與甲基安非他命的量、個人體質、檢驗儀器之精密度有關，通常採尿化驗
    是否呈陽性反應，應以投與後二十四小時內所採者為宜，此有行政院生署藥物食
    品檢驗局（80）藥檢醫字第四五二九號函可查，足徵被告前揭自白與事實相符，
    自可採為被告有罪之證據。此外扣案安非他命一公克（驗後毛重）、殘留毒品安
    非他命之玻璃吸食器一個及吸管一支等物，經鑑定結果均含有安非他命成分，亦
    有高雄醫學大學附設中和紀念醫院出具之檢驗報告三份附卷可稽。又於八十八年
    間因施用毒品案件，經本院以八十八年度毒聲字第五一一一號裁定送觀察、勒戒
    後，認有繼續施用毒品之傾向，復經本院以八十八年度毒聲字第五五八六號裁定
    令入戒治處所施以強制戒治一年，嗣依本院八十八年毒聲字第九三六七號裁定停
    止戒治，所餘期間並付保護管束，於八十九年八月四保護管束期滿，並經臺灣高
    雄地方法院檢察署檢察官於八十九年八月十六日以八十九年度戒毒偵字第八六五
    號為不起訴處分確定，有前開不起訴處分書、本院被告院內索引卡紀錄表、臺灣
    高等法院被告全國前案紀錄表及臺灣高雄地方法院檢察署刑案資料查註紀錄表各
    一紙附卷足佐，被告於五年內再犯本件施用毒品罪，自應依法論科。本件事證明
    確，被告所犯上開犯行足堪認定。
二、查安非他命屬毒品危害防制條例第二條第二項所稱之第二級毒品，不得持有、施
    用。被告竟持之以施用，核其所為，係犯毒品危害防制條例第十條第二項之施用
    第二級毒品罪。被告多次施用第二級毒品安非他命之犯行，時間緊接，所犯罪名
    相同，顯係出於概括之犯意為之，為連續犯，爰依刑法第五十六條之規定以一罪
    論，並加重其刑。又其施用第二級毒品前後持有該毒品之低度行為，應被其施用
    之高度行為所吸收，不另論罪。公訴人雖僅就被告自九十一年一月初某日（起訴
    書誤為八十六年不詳時間）起至同年一月十七日八時回溯二十四小時內之某時止
    施用毒品之犯行提起公訴，然檢察官就犯罪事實一部起訴者，其效力及於全部，
    本件被告自九十一年一月十七日起至同年七月一日二十一時止施用毒品之犯罪事
    實，與前揭論罪科刑部分有連續犯之裁判上一罪關係，已如前述，本院自應就該
    部分一併加以裁判。另被告於八十六年間因違反麻醉藥品管理條例案件，經本院
    判處有期徒刑四月確定，於八十六年六月十七日易科罰金執行完畢，此有臺灣高
    等法院被告全國前案紀錄表、刑案資料作業個別查詢報表在卷可稽，被告於有期
    徒刑執行完畢後五年以內，再犯本件有期徒刑以上之罪，為累犯，應遞加重其刑
    。爰審酌被告前有施用毒品之不良素行，歷經觀察、勒戒及強制戒治程序後，仍
    未能徹底戒絕毒品，顯見意志不堅，有失政府制定毒品危害防制條例之立法美意
    ，本不宜寬貸，惟念其施用毒品乃自戕一己之身體健康，尚未害及他人，且犯後
    坦承犯行，態度良好等一切情狀，量處如主文所示之刑，並諭知易科罰金之折算
    標準。至扣案之殘留毒品安非他命之玻璃吸食器一個及吸管一支，經鑑定均含有
    安非他命成分，已如前述，二者無從析離，及扣案之安非他命一公克（驗後毛重
    ），均應依毒品危害防制條例第十八條第一項前段規定，宣告沒收並銷燬之。
據上論斷，應依刑事訴訟法第二百九十九條第一項前段，毒品危害防制條例第十條第
二項、第二十三條第二項、第十八條第一項前段，刑法第十一條前段、第五十六條、
第四十七條、第四十一條第一項，罰金罰鍰提高標準條例第二條，判決如主文。
中      華      民      國      九十二      年    一    月    二十四    日
                                       台灣高雄地方法院刑事庭
                                               法  官  郭  佳  瑛
右正本證明與原本無異。
如不服本判決，應於送達後十日內，向本院提出上訴狀。
                                               書記官  林  仕  興
中      華      民      國      九十二      年    一    月    二十九    日
錄本判決之論罪法條：
毒品危害防制條例第十條第二項
施用第二級毒品者，處三年以下有期徒刑。


司法院資訊處製作；財團法人民間司法改革基金會備份。
